臺灣高等法院臺南分院刑事判決
                                  109年度侵上訴字第716號
上  訴  人  
即  被  告  甲○○


選任辯護人  林俊賢律師(法扶律師)
上列上訴人因妨害性自主案件，不服臺灣嘉義地方法院108年度
侵訴字第22號中華民國109年4月21日第一審判決（起訴案號：臺
灣嘉義地方檢察署108年度偵字第3005號、第3759號），提起上
訴，本院判決如下：
    主  文
上訴駁回。
    事實及理由
壹、犯罪事實：
一、甲○○因與代號BN000-A108004之女子（民國00年00月出生，
    真實姓名詳卷，下稱A女）之母親代號BN000-A108004A（真
    實姓名詳卷，下稱C女）認識後，進而認識A 女，其與A 女
    因而互動密切、互有好感而交往，其明知A 女為未滿14歲之
    女子，性觀念未臻健全成熟，並無完全之性自主及判斷能力
    ，竟基於對於未滿14歲之女子為性交之犯意，分別為下列犯
    行：
  ㈠於108 年1 月初某日晚上，駕車自A 女友人F 女（真實姓名
    詳卷）住處將A 女接送至甲○○斯時位於嘉義市○區○○街000 
    巷00弄00號住處後，在其房間內，於不違背A 女之意願下，
    親吻及撫摸A 女胸部，並接續以手指、陰莖插入A 女陰道內
    ，而對A 女為性交行為1 次。
  ㈡又於108 年2 月18日下午6 時24分許（起訴書誤載為108 年2
     月15日，業據公訴人於原審審理時當庭更正），駕駛車牌
    號碼0000-00 號自用小客車搭載A 女至嘉義縣太保市縣○○街
    00號「○○○汽車旅館」登記休息後，在該汽車旅館000號房內
    ，於不違背A 女之意願下，撫摸A 女胸部，並以其陰莖插入
    A 女陰道內，而對A 女為性交行為1 次，再於同日晚間7 時
    4 分許駕車搭載A 女離去。
二、嗣因A 女之三舅代號BN000-A108004B（真實姓名詳卷，下稱
    D 男）發現A 女與甲○○以手機通訊軟體對談親暱驚覺有異，
    經向A 女追問，因而查悉上情。
貳、認定犯罪事實所憑之證據及理由：
一、證據能力部分：
　㈠按犯罪事實應依有證據能力，且經合法調查之證據認定之，
    刑事訴訟法第154條第2項、第155條第2項分別定有明文；至
    無證據能力之證據，固不得作為認定犯罪事實之證據，惟仍
    得作為爭執證人陳述憑信性或證明力，亦即減弱實質證據證
    明力之彈劾證據。是作為彈劾證據使用之證據，不以具有證
    據能力為必要（最高法院109年台上字第5315號判決意旨參
    照）。經查：檢察官雖爭執被告於本院所提出之IG對話紀錄
    截圖9張、照片8張（見本院卷1第21、119-123、368頁）之
    證據能力，惟上開IG對話紀錄截圖及照片，僅係被告所提出
    用以爭執證人A女證述之憑信性，減低證人證述之證明力，
    而屬彈劾證據，既非用於認定犯罪事實之基礎，參照前揭說
    明，即不受傳聞法則之拘束，而不以具有證據能力為必要，
    先予敘明。
　㈡其餘本判決所引用為認定犯罪事實判斷基礎之下列證據，關
    於被告以外之人於審判外陳述之傳聞供述證據，檢察官、被
    告及選任辯護人於本院均同意作為證據使用，或知有傳聞證
    據之情形而未於言詞辯論終結前聲明異議（見本院卷1第76-
    79、270-271頁、卷2第49-58頁），本院審酌該等證據作成
    時之情況，認為適當，均具有證據能力。至於被告及選任辯
    護人所爭執A女警詢筆錄之證據能力，因本判決並未引為認
    定犯罪事實之判斷基礎，茲不再贅述其證據能力之有無。
二、證明力部分：
  ㈠被告固坦承於108年間與A女為男女朋友關係，且於108年2月1
    8日下午6時24分，駕駛車牌號碼0000-00號自用小客車搭載A
    女至○○○汽車旅館，並進入000號房內之事實，惟否認有何對
    於未滿14歲之女子為性交行為之犯行，辯稱：我沒有和A 女
    發生過性行為，A 女只有去我家裡1 次，是108 年1 月6 日
    ，A 女打電話說錯過校車且沒錢可搭公車回家，我就騎車去
    ○○中學那邊載A 女，再回家裡換車並載A 女回家，A 女過程
    中只有進入地下室，時間是中午12點多；而去汽車旅館那次
    ，在旅館時她的母親有打電話過來，我就趕快開車載A女離
    開，我們沒有發生性行為；A女當時還有和另一人交往，她
    擔心被我爆出來，要我不要說出來，說她會幫我作證，還說
    如果我說出來她就說我強姦她云云。選任辯護人則為其辯護
    稱：本件僅有告訴人片面指訴，且告訴人指訴前後反覆不一
    ，而依被告所提出之照片，告訴人確實與其他女子有親密往
    來，告訴人為遮掩該事而隨意指訴被告與其發生性行為之可
    能性無法排除；檢察官雖認被告有表示要迎娶告訴人之意，
    惟被告當時主觀上認為2人兩情相悅，迎娶告訴人是很正常
    的事，且在鄉下地區更是如此，無法就此推斷被告已與告訴
    人發生性行為；鑑識報告認為照片產生的時間註記與其他照
    片不一致，所以無法排除並非該註記時間點所產生之結論過
    於武斷，因鑑定人無法說明是否另外針對其他照片觀察有無
    命名規則或時間錯亂之情形；告訴人證稱其MSN及IG密碼是
    生日，被告也知情，惟即便這些對話非出自告訴人，也未必
    是被告造假，且被告於開庭時也當庭傳送訊息到告訴人手機
    ，更可證這些對話應該存在於被告與告訴人帳號間。
  ㈡經查：被告因與A女之母親C女認識後，進而認識A女，其與A
    女因而互動密切、互有好感而交往，且其知悉A女於案發時
    為未滿14歲之女子；被告又於108年2月18日下午6時24分許
    ，駕駛車牌號碼0000-00號自用小客車搭載A女至○○○汽車旅
    館，並進入000號房內，而於同日晚間7時4分許離開之事實
    ，業據A女指訴明確（見他字卷第19、21頁），並有A女之戶
    口名簿、全戶戶籍資料查詢結果、○○○汽車旅館有限公司108
    年9月25日108向字第1號函檢送電腦登記車輛進出時間畫面
    資料（見偵1卷第67頁、原審卷1第35-33頁）在卷可稽，復
    為被告所不爭執（見本院卷1第80-81頁），此部分之事實，
    均堪認定。
  ㈢關於本件案發經過：
　⒈犯罪事實一之㈠部分：
　①A女於偵查中證稱：我第一次跟甲○○發生性行為，是108 年1 
    月初，那天我記得是放假，不是跨年的隔天，是甲○○開車到
    我朋友家來載我，然後甲○○說要去他家中，其實我們早就說
    好要在他家中發生性行為，這一次我在甲○○家中過夜，我自
    願與甲○○發生性行為，是性器官接合的性行為，我知道男生
    的性器官，我與甲○○發生性行為是陰莖插入陰道（見他字卷
    第19頁、偵1卷第50、52頁）；於原審審理並證稱：我與甲○
    ○大約從107年12月開始交往，交往期間有發生性行為，第一
    次我無法記得確切日期，地點是在甲○○家中，時間是晚上，
    我原本是要在同學F女家過夜，是甲○○在晚上大概12點開車
    到F女家把我接走，我有跟F女說我要去哪裡、隔天到文化路
    碰面，後來到甲○○家中，甲○○把車停在地下室停車場，然後
    走樓梯上樓，甲○○房間所在樓層好像有2間房間，房間內沒
    有衛浴設備，衛浴設備是在房間外面，在甲○○的房間發生性
    交行為，另外甲○○有親吻與撫摸我胸部，也有用手指插入我
    的陰道，隔天早上甲○○再把我送到嘉義的文化路，因為我原
    本就跟F女約好隔天要到文化路商圈逛街，甲○○也有陪我跟
    同學逛街，我跟F女是國小六年級參加國中考試時，在同一
    輛公車上認識，後來是國中同屆同校不同班的同學（見原審
    卷1第151、155、158-165、187-193、195-196、201、205、
    215-216頁）。
　②證人F 女於原審審理時證稱：我認識A 女，是國小六年級出
    去考試認識的，認識之後就有在聯絡，在我與A 女認識之後
    ，A 女有要到我家裡過夜，但實際上沒有過夜，這種情形只
    有1 次，大概是在108年1 月多，是A 女說有男朋友要來載
    、要去男朋友家睡，A 女還有說可能會上床，後來有1 台車
    來把A 女載走，時間差不多晚上11點，當天A女就沒有再回
    我家裡，隔天則是在嘉義市文化路跟A 女碰面，當時還有甲
    ○○跟另外1 位我的朋友，我當時就知道A 女的男朋友是甲○○
    ；我認識甲○○是透過A 女介紹，我跟甲○○沒有任何嫌隙、恩
    怨（見原審卷2第131-142 、144-148 、158-161頁）。
　③依前揭A女之證述，其始終證稱曾於108 年1 月間某日晚上，
    在被告上址住處之被告房間內，與被告發生性交行為之情節
    ，甚至對於是由被告自友人F女住處駕車接其至被告住處過
    夜乙節亦始終一致，核與F 女證稱於108年1月間，A 女本欲
    在F 女住處過夜，然於深夜時分，A 女遭他人以車輛載走，
    A 女並表示是男朋友載走，翌日再與A女及被告在嘉義市文
    化路碰面之情節亦相吻合。參以證人F 女更證稱：A 女某一
    天打電話給我，說她有去報案，說被甲○○強姦，可能要找我
    當證人，所以要我作偽證說A 女有找我哭訴，還說什麼這一
    關一定要過等語（見原審卷2第154-155 、164 頁）。則以
    證人F 女於審理作證時，尚主動吐露A 女曾要求其進行虛偽
    證述此對A女不利之情節，F 女又與被告並無嫌隙、糾紛，
    堪認F 女於原審審理時證述關於A 女自其住處遭他人載走、
    翌日被告並與A女前來與F女碰面等情，並無單方面附和A 女
    而為虛偽證述之可能。是A女及F女證述之內容並無齟齬，互
    核一致，可信度極高。
　④A女於原審審理時，對於被告住處地下停車場通往樓上之途徑
    、被告房間所在樓層之隔間狀況亦均具體明確陳述，並且當
    庭繪製被告房間所在樓層之位置圖（見原審卷1第251 頁）
    ，而被告對此亦肯認A 女所繪位置圖大概正確（見原審卷1
    第225 頁），足徵A 女確實曾由被告上址住處地下室停車場
    上樓至被告房間，而非如被告所辯僅曾1 次短暫停留在其上
    址住處地下停車場。A女之證述實有所憑，而非憑空虛構。
　⒉犯罪事實一之㈡部分：　
  ①證人A 女於偵查中證稱：我有在汽車旅館跟甲○○發生性器接
    合的性行為，是兩情相悅的（見他字卷第19、21頁）；於原
    審審理時證稱：報案之前最後一次和甲○○發生性行為是在○○
    ○汽車旅館，我只去過○○○汽車旅館1 次，是跟甲○○去，但詳
    細日期沒辦法確認，只知道時間是下午下課後，是有事先聯
    繫好要去汽車旅館的，是為了要發生性行為，由甲○○開車載
    我去的，有發生性交，另外甲○○有撫摸我胸部，性交過程中
    ，我三舅跟母親有打電話給我，問我在哪裡、要回家了沒，
    我當場接聽電話說要馬上回家，甲○○有先停住，後來等甲○○
    陰莖插入我陰道抽插到射精結束後，我跟甲○○就馬上離開（
    見原審卷1第173-178 、000 -000 、209 、211-213 、217-
    220 頁）。
  ②被告於偵訊及原審準備程序中均自承與A 女至汽車旅館是抱
    有與A 女發生性行為之想法（見偵1卷第19頁、原審卷1第81
    頁），而被告係駕駛車牌號碼0000-00自小客車（見原審卷1
    第15頁）係於108年2月18日下午6時24分至○○○汽車旅館休息
    ，嗣於同日晚間7時4分退房乙節，有○○○汽車旅館有限公司1
    08年9月25日108向字第1號函檢送電腦登記車輛進出時間畫
    面資料1份（見原審卷1第33-35頁）附卷可參。再者，A女之
    母親C 女及三舅D 男所持用之行動電話，分別於當日下午6
    時41分、50分、7時7分，曾撥打A女所持用之行動電話，通
    話時間分別為22秒、1分6秒及18秒等情，有行動電話雙向通
    聯紀錄及通話明細資料在卷可憑（見原審卷2第22、54頁）
    ，參以依A女於汽車旅館內初次接到電話之時間為下午6時41
    分，距離其入房及退房之時間分別有17分及23分，足認A女
    所證其與被告性交過程中接獲C女及D男之來電，因而與被告
    匆促進行性行為後即行離去乙節，非但與客觀跡證吻合，亦
    無悖於常情，實足以採信。
  ⒊再者，A女於108年3月3日經前往嘉義長庚醫院驗傷結果，其
    處女膜11點鐘、1點鐘及7點鐘確有陳舊型裂傷而無新發傷口
    ，有受理疑似性侵害事件驗傷診斷書（見偵1卷第67頁）。
    參以A女非但指證與被告為性行為，更就被告身體特徵指證
    稱：被告的肚子附近有一道疤痕（見原審卷1第168頁），而
    經原審當庭勘驗被告身體腹部，發現其下腹部右側（肚臍以
    下、生殖器以上）有明顯疤痕，此有原審勘驗筆錄及照片在
    卷可佐（見原審卷1第226、259-263頁），觀諸該疤痕所在
    位置，約於被告性器官右上方，並非一般穿著短褲或內褲可
    能外露之位置，是倘非A女曾與被告發生性行為而能於被告
    裸露身體之情況下近距離目睹被告性器官附近疤痕之特徵，
    實無可能臨訟為如此正確之指證，由此益證A 女前揭所為之
    證述，實有憑據，而非臨訟杜撰而來。
  ⒋至於A女於警詢雖曾證稱係遭被告之強迫始與被告為性交行為
    （見警2卷第6頁），並於原審審理時指陳曾於性交過程中反
    抗被告（見原審卷1第163-164頁），另於本院在被告之誘導
    下證稱：「（你說在汽車旅館，是我強姦你？）對啊，不是
    嗎？」（見本院卷2第48頁），就被告是否違反其意願為性
    交行為，前後證述固有不一致之處。惟按，證人或共同被告
    之陳述有部分前後不符，或相互間有所岐異時，究竟何者為
    可採，法院仍得本其自由心證予以斟酌，非謂一有不符或矛
    盾，即應認其全部均為不可採信，如其基本事實之陳述與真
    實性無礙時，仍非不得予以採信（最高法院74年度台上字第
    1599號、92年度台上字第3832號判決要旨參照）。經查：A
    女於原審審理時已證稱：之前所做的筆錄沒有照我自己的意
    思陳述，是因為三舅給的壓力，他要我講得比較誇張一點，
    我在檢察官講的版本比較正確（見原審卷1第149-151頁），
    則A女已對其何以為前後不一之證述提出解釋，且其於偵查
    及原審審理時之證述相較於警詢之證述對被告更為有利。更
    何況A女倘若欲誣陷被告，大可自始至終均指稱被告係以強
    制手段迫使其為性交行為，而非於原審審理時證稱係宥於家
    人之壓力始於警詢指稱遭被告強制性交。佐以C女於偵查中
    證稱：案發後曾帶A女與甲○○見面，本來我都在旁邊，甲○○
    說要帶她去唸書，我就先走，A女就晚一點才回來（見偵1卷
    第52頁），A女就C女之證述除肯認於檢察官108年3月4日訊
    問後仍與被告見面外，更證稱：後來見面沒有發生性行為（
    見偵1卷第52頁），足見A女於偵查中所為並非全然不利於被
    告，且對於與被告發生性行為是其自願所為亦未隱瞞，是就
    是否遭被告以強制手段為性交行為部分，A女於偵查中所為
    之證述當較原審及本院審理時關於此部分之證述更為可信。
    則A女就此部分之證述雖有出入，惟其既已就何以有此矛盾
    之處提出合理之解釋，且其證述復有上開證據足以補強其真
    實性，實難以A女證述有前後不一之瑕疵，置其基本事實之
    陳述並無重大歧異於不顧，並進而遽謂A 女之證述均不足採
    信。
　㈣關於本案之報案經過及被告後續反應：
　⒈A女於偵查中又證稱：108年2月中旬三舅把我手機搶過去看，
    他看到我跟甲○○聊天，我三舅就先打電話給他，又來問我他
    是誰，我跟三舅說那是甲○○，三舅馬上就問我有沒有跟他發
    生關係，我一開始說沒有，三舅說如果不說他要打我；我只
    有和甲○○發生性行為（見他字卷第15-21頁）；證人即A女之
    三舅D男於原審審理時證稱：是我發現A女的手機內有被告的
    名字，他們的通話內容有說到老公、老婆一些親密的，我問
    她這個人是誰，她不跟我說，後來我就打去問，被告跟我說
    他跟她是朋友關係、是同學；當時是我要拿A女的手機來看
    ，她不給我看，我硬搶來看；我後來問A女的媽媽，她說他
    們不是同學，是賣火鍋的，我又問A女，她跟我說他們在一
    起，有交往，接下來是我大哥問A女她們有沒有發生性行為
    ，A女說有，當時我在旁邊，我有聽到（見原審卷1第228-23
    4頁）；證人即A女之大舅E男於原審審理時證稱：我三弟拿A
    女的手機在看，手機上面稱老公、老婆，我三弟才問A女，
    那時候我三弟也有打電話給對方；後來問A女，A女承認自己
    有跟對方發生關係，當時我也有在場，我問她說你跟火鍋那
    個，人家有對妳亂來什麼的，她後來才說有，我就很生氣，
    就帶她去長庚醫院驗傷（見原審卷2第169、171-172頁）。A
    女、D男、E男均一致證稱係因D男發現A女手機中與被告之親
    密對話，A女原僅謊稱2人為朋友關係，於再三追問之下，A
    女始坦承2人已發生性交行為等情，經核大致相符，足認本
    案之所以為A女之家人所知悉並進而報警處理，係源自於D男
    偶然間發現A女手機中之對話紀錄於再三追問之下，A女始向
    D男及E男透露此事，嗣後E男始報警處理，應屬明確。則由
    本案東窗事發之過程係A女初始不願承認，甚至為被告掩飾
    說謊，嗣後始於D男及E男壓力之下被迫告知與被告已發生性
    行為乙情以觀，A女實無虛構故事藉以誣陷被告之動機，否
    則以A女斯時年僅12歲，倘若其與被告未曾發生性關係，對
    於D男及E男之追問，理當全盤否認，實無虛構與被告發生性
    關係而招致D男及E男責罵之必要。
　⒉證人D男於原審審理時另證稱：被告後來有來我們家，有承認
    跟A女在一起，當天是說要去說婚事，後來好像沒有處理（
    見原審卷1第237-238、241-242頁）；證人E男於原審審理時
    亦證稱：被告後來有來我家，他還用FB傳給我，說要娶A女
    ，說他已經說服家人，我有問他，A女才幾歲而已，你怎麼
    對她做這種事情，他就說他要娶A女，那時候他都說他要負
    責，要娶她（見原審卷2第175-178頁）。參以依E男所提出
    之手機翻拍照片3張（見原審卷2第209-215頁），帳號為「
    甲○○」之人於108年2月26日確實傳送訊息內容為：「我已經
    說服我們家人，家人表示贊同我娶A女，...我非常肯定我會
    娶A女，並且用非常堅定的態度告訴我的家人，終於到最後
    才認同我跟A 女的婚約。我家人說我愛的人他們也會尊重我
    的決定，他們也決定把你們當作親家對待，希望在往後的日
    子都以友好關西（應為「係」之誤）來往。詳細的事情我家
    人表示會當面跟你們談。我很明白口頭上的承諾是非常不可
    靠的，但我只想先讓你們知道，我對這件事情是用非常嚴肅
    以及肯定的態度先讓你們知道。在做什麼事情前我覺得先拿
    出我的態度出來，才有後續談的機會，我希望你們可以給我
    一個機會，讓我家人跟你們坐下來好好一起討論這件事情，
    我知道結婚這件事情並非小事，所以我拿出我的態度希望能
    獲得跟你們談的機會，也給我跟A女一個機會」。被告亦坦
    認該帳號為其所使用，雖否認上開訊息為其所傳送（見原審
    卷2第129頁），惟被告亦自承曾於A女媽媽及舅舅們邀約之
    下，到A女家中之事實（見偵1卷第19頁），且以上開訊息之
    內容曾表示欲迎娶A女，家人亦已同意，相關細節會當面洽
    談等情，實與D男及E男前揭證述不謀而合，顯見上開訊息確
    為被告所傳送無誤。則以A女斯時僅就讀國小六年級之12歲
    稚齡，與法定結婚年齡之16歲尚有相當差距，被告卻傳送欲
    與A女結婚之訊息甚至親自前往A女家中向E男等人表示欲迎
    娶A女，衡情被告如未與A女發生性行為，又有何必要為如此
    違反常理之舉動？選任辯護人稱被告欲迎娶A女係正常舉動
    云云，顯然刻意忽略A女斯時年僅12歲乙節，實屬牽強，不
    足採信。
　⒊據上，綜合A女、F女前揭證述及A女所繪製被告房間所在樓層
    之位置圖、受理疑似性侵害事件驗傷診斷書、原審勘驗被告
    身體之勘驗筆錄及照片、電腦登記車輛進出時間畫面資料、
    行動電話雙向通聯紀錄、通話明細資料等補強證據，並參酌
    本案東窗事發之過程係因D男發現A女手機內與被告之親密對
    話，經D男追問A女後，A女表示2人僅為朋友關係，嗣由D男
    及E男再三追問之下，A始吐露曾與被告為性行為乙節，及被
    告於本案爆發後，傳送訊息予E男一再表示會迎娶A女甚至親
    自前往A女家中提親等情節勾稽以觀，A女前揭證述應可採信
    。被告確實於犯罪事實一之㈠、㈡所示時、地與A女為性交行
    為，應屬明確。
三、被告其餘辯解及辯護意旨不可採之理由（兼論上訴意旨不可
    採之理由）：
　㈠就犯罪事實一之㈠部分，被告於警詢先辯稱：A女有來過我家
    地下室，但只有一次是108年1月6日，她來我家是因為她沒
    有交通工具回家，我換交通工具載她回去（見警1卷第1頁反
    面），於原審準備程序又改稱：108年1月6日A女打電話給我
    說，她錯過校車，請我載她回去，因為她身上沒有現金可搭
    車回去，我就騎機車去○○中學那邊載她，之後再騎車載她回
    我家換車子，並載她回家，她只有在我家的地下室（見原審
    卷1第81頁），其前後所述已有出入。況且A女於原審非但能
    明確指證被告住處地下停車場通往樓上之途經、被告房間所
    在樓層之隔間狀況，更當庭正確繪製該樓層之配置圖，此實
    非被告所稱A女係因與其視訊而得知上情所得以解釋，顯然A
    女確曾進入被告住處房間無誤。再者，A女斯時就讀國小六
    年級，依其所就讀學校位於○○縣○○市，與被告所辯位於○○市
    ○區○○○路之○○中學間距離非短，倘若A 女因錯過校車而聯繫
    被告前去接送，又何以會在距離朴子市甚遠之○○中學等候被
    告？是被告前揭辯解，非但前後矛盾不一，且與經驗法則相
    違，不足採信。
　㈡就犯罪事實一之㈡部分，被告於警詢、偵查中先辯稱：108年2
    月18日我有開車載A女去○○○汽車旅館，是A女邀約我，原本
    她說要與我發生性行為，我跟她說好，所以才載她前往汽車
    旅館內，但到了汽車旅館大約待了10-15分鐘左右，就離開
    ，我是在房間內想到被害人的年齡，所以沒有和她發生關係
    就離開（見警1卷第1頁反面至第2頁、警2卷第1頁反面），
    於原審又改稱：和被害人去汽車旅館原因是為什麼我有點忘
    記，我決定保持緘默，那時我原先是要住一整夜，因為太累
    ，我決定在該處休息幾個小時再回去，那時只有我一人要去
    ，被害人說要跟來，我才帶她去，我當時要去台中，順便去
    找被害人，因為離我家很遠，我凌晨4點就要到台中，而且
    我前一天沒有睡覺（見原審卷3第16-17頁），其說詞非但反
    覆不一，且被告與A女待在○○○汽車旅館之時間總共40分鐘，
    亦非其所稱之10至15分鐘。更有甚者，被告於108年1、2月
    間之住所位於嘉義市，縱其因有事在身，需於翌日及早北上
    前往臺中，亦無特地攜A女前往位於嘉義縣內「○○○汽車旅館
    」投宿之必要。是被告此部分辯解，非但與客觀證據不符，
    亦與經驗法則相違，不足採信。
　㈢被告於上訴本院後提出如附表所示暱稱「芒果渣」、「芒果
    」與被告之IG對話截圖（見本院卷1第21、119-123頁），欲
    證明A女前揭證述係誣陷被告，另提出被告手機內A女與她人
    之親密照片（見本院卷1第145頁、本院限閱卷第125-129頁
    ），欲證明A女於108年1月間仍有其他交往對象，為向家人
    隱瞞該交往對象始誣陷被告云云。惟查：
　⒈證人A女固坦認其IG帳號之暱稱為「芒果」、「芒果渣」，該
    對話截圖之大頭貼為其所使用（見本院卷1第135、150-151
    頁），且被告亦能當庭以IG帳號傳送文字至A女之IG帳號內
    （見本院卷1第141頁），惟A女否認如附表所示對話內容係
    其傳送予被告，其手機IG帳號內經當庭檢視亦無相關對話訊
    息（見本院卷1第135-136、138頁），並證稱：我在108年報
    案時就封鎖被告的IG帳號，今年（指109年）有解除封鎖，
    解除後都沒有收到被告的訊息，我的IG帳號、臉書帳號、MS
    N帳號密碼都是用我的生日，被告知道我的生日，也知道我
    的IG及臉書帳號（見本院卷1第143-144、157、159頁）。且
    依附表所示之對話時間109年5月2日至同年月9日，係發生於
    本案原審判決109年4月21日之後不久，斯時被告業經原審判
    處有罪，原審判決亦未質疑A女有虛偽證述之情，A女斯時亦
    未再經法院傳訊為本案作證，則A女又何以會突然發送「看
    到能夠回覆我一下嗎?」之訊息予被告，並表示這次一定幫
    被告作證，要被告再幫她一次？該內容顯與當時之時空背景
    全然不符，該對話內容實係匪夷所思，令人難以理解。再者
    ，「芒果」又於對話中稱「如果你說出來我就說你強姦我」
    、「所以你到底幫不幫」，並於被告詢問：「108年1月初那
    天半夜妳到底去哪裡」，回稱：「就我跟妳說的那樣啊」、
    「我在我媽那邊」，惟「芒果」與被告於此前並無任何對話
    ，則「芒果」於對話中所稱之幫忙究竟係指何事，「芒果」
    所稱「如果你說出來」之事究何所指，於該對話中根本無從
    窺知，「芒果」上開對話實在突兀，毫無頭緒可言，單就該
    對話內容以觀，顯然係刻意製作，實非日常對話。更何況倘
    若上開對話確為A女所為，由該內容所稱：「就我跟妳說的
    那樣啊」、「我在我媽那邊」，顯然A女於對話之前，已先
    行告知被告其於本案起訴之108年1月間發生性行為當天係住
    宿於其母親位於麥寮住處，惟被告就此部分於警詢、偵查及
    原審卻僅辯稱當天係載A女回家（即○○住處），全然未提及A
    女母親住處（見原審卷1第81頁），足認該對話內容實係臨
    訟所編撰製作，毫無可信。
　⒉抑有進者，被告就「芒果」上開對話究指何事，於本院係供
    稱：她可能在說我今天提出的照片，因為我已經有跟她媽講
    過，我在一審沒提出這些照片是因為我們已經講好我不要提
    出讓她們再去告別人或是找麻煩，後面我在跟她媽講時，差
    不多6月底，當時律師並沒有跟我講明那是最後一庭，所以
    來不及提出云云（見本院卷1第162-163頁），惟A女之母親C
    女業已到庭具結證稱：A女於108年1月間沒有到我麥寮住處
    過夜，被告也沒有拿很多照片給我看說是我女兒與別人的照
    片，要叫我們幫他作證（見本院卷1第166、171頁），顯見
    被告上開供述毫無所據，暱稱「芒果」之人於附表所示對話
    紀錄稱108年1月初半夜是於C女住處而非被告住處過夜乙節
    ，亦與事實不符，難以採信。
　⒊再者，被告所持用之手機經本院送至內政部警政署刑事警察
    局鑑定結果，該手機並未出現IG名稱為「芒果渣」之對話，
    有內政部警政署刑事警察局110年1月13日研判字第10980092
    93號函所檢附之數位鑑識報告在卷可參（見本院卷1第233-2
    40頁），則該暱稱為「芒果渣」之對話來源為何，實有疑問
    。佐以上開鑑識報告亦指出，被告所提出暱稱為「芒果」之
    對話截圖可能為使用者帳號「硯」與聯絡人名稱為「○○○」
    間之LINE通訊紀錄乙節（見本院卷1第241頁），而○○○為被
    告之母，業據被告自陳在卷（見本院卷1第271頁），易言之
    ，被告所提出之對話截圖係源自於被告與其母間之LINE對話
    紀錄，則該截圖究否為被告與A女間之IG對話內容，抑或被
    告自其他途徑所取得，實存有莫大疑問。
　⒋就被告所提出A女與他人之親密照片，A女於本院係證稱：照
    片中是我和我的前女友，我是把這些照片儲存在臉書，但是
    設定私人，只有我自己看的到（見本院卷1第145-146、149
    頁），則被告如何取得該照片實有疑義。而就此被告雖供稱
    ：照片是A女在登入iPhone ID時傳過來的，當時我們共用一
    個帳號，後來她才自己去辦一個新的帳號，是在108年2或3
    月時（見本院卷1第177-178頁），惟IG使用者只要知悉他人
    IG帳號及密碼即可透過行動裝置登入他人帳號使用乙節，業
    據鑑定證人黃卉珍於本院到庭陳述明確（見本院卷1第325頁
    ），且此亦為IG或臉書使用者所知悉之事，而如A女前揭所
    證其臉書及IG密碼係以生日所設定，則對於曾為A女男友之
    被告而言，以其臉書帳號、密碼登入A女臉書查看其設定為
    隱私不公開之照片，顯然並非難事。則被告既有途徑可取得
    A女設為不公開之照片，同理可證，被告以A女IG帳號及同為
    生日之密碼登入A女之IG帳號後，佯裝為A女，單獨製造「芒
    果」、「芒果渣」與被告本人間如附表所示之對話，亦非難
    事，此亦可印證何以該對話如前所述之如此突兀且毫無頭緒
    可言。
　⒌A女於本院審理時另證稱：前幾天有一位自稱是被告女友的人
    來密我，有用威脅我的言語（見本院卷1第140頁），並提出
    暱稱「0000」與A女之IG對話紀錄為佐（見本院卷1第187-19
    1頁），而依該對話紀錄內容，「0000」屢屢對A女表示「別
    在出來害人」、「幹嘛害我男朋友」、「因為妳他三不五時
    就要跑法院」、「妳都跟他分手了」、「到時候看誰比較難
    過」、「妳家人我也不會放過」、「婊子」、「我們來交換
    條件如何」、「妳答應我不在害他我也不舉發妳」、「拍的
    很清楚呢」、「我先暫時保留這些照片，請妳上法庭上好好
    講，別在說謊害我男朋友」，足見暱稱「0000」之人係以A
    女上開親密照片威脅A女須為有利於被告之證述。而就上開
    對話，被告於本院審理時供稱不知道0000是誰，該人亦非其
    女友（見本院卷1第178頁），惟被告所持用之手機經送至內
    政部警政署刑事警察局鑑定結果，該手機內所使用之IG帳號
    包含000000000及0000兩組帳號乙節，有內政部警政署刑事
    警察局110年1月13日研判字第1098009293號函所檢附之數位
    鑑識報告在卷可參（見本院卷1第233-240頁），顯見上開對
    話內容係被告另行開設名為「0000」之帳號，偽稱為其本人
    之女友，脅迫A女需於本院審理時對其為有利之證述，否則
    將公開A女之親密照片無誤。準此，被告既然創造新帳號偽
    裝為其女友為上開對話，則其於原審判決後，入侵A女之IG
    帳號虛偽製造其與A女間如附表所示之對話，亦非難以想像
    之事。更何況A女與被告間若真有如附表所示之對話，A女斯
    時既已主動釋出善意，如被告未將親密照片外流，其將為有
    利於被告之證述，顯然A女已先有求於被告，被告又何須於A
    女至本院作證前佯裝為其女友，以該照片為要脅，反要求A
    女對其為有利之證述？諸此均再再彰顯上開對話內容顯然均
    為被告一人所製作無訛。
　⒍再者，被告之母○○○曾於109年6月17日以LINE向被告表示須對
    法官表示懺悔，請法官給予其自新機會，被告卻回稱：「我
    本來就要二審才要攻擊」、「妳不知道發生什麼事情別亂打
    」、「這是二審要上訴的內容」、「基本上二審就結束了」
    、「別亂傳出去」、「妳亂傳會害到我」等情，有LINE對話
    紀錄截圖（見本院卷1第421-422頁），惟被告倘若與A女並
    未發生性行為，其於本院所提出之證據均屬真實，何須刻意
    於二審始提出對自己有利之證據？又豈會再三提醒○○○勿將
    其所傳送之有利證據傳送予他人，以免連累被告？佐以被告
    所提出暱稱為「芒果」之對話截圖可能為使用者帳號「硯」
    與聯絡人名稱為「○○○」間之LINE通訊紀錄，惟於該對話紀
    錄中卻未能發現相關傳送對話紀錄乙情，有上開鑑識報告附
    卷可佐（見本院卷1第241頁），並經鑑識證人黃卉珍到庭陳
    述明確（見本院卷1第311-312頁），足認該對話紀錄已於該
    LINE通訊紀錄中遭刪除，惟該對話紀錄既有利於被告，何以
    會於被告所使用之LINE通話對話中遭刪除？由此益證如附表
    所示之對話內容來源顯非A女所為。
　⒎至於暱稱「○○○」於109年4月26日固以MSN向被告表示「對不
    起」、「我也不想這麼說」、「是我舅舅逼我說的」、「我
    真的不知道事情會變成這樣」（見本院卷1第435-438頁），
    而上開帳號雖為A女之臉書帳號，該對話卻非A女所書寫乙節
    ，業據A女於本院證述明確（見本院卷2第40-41頁），則上
    開對話是否為A女本人所為，亦非無疑。況且設若該對話均
    為A女本人所傳送，被告理當於本院連同上開與「芒果」、
    「芒果渣」之IG對話紀錄等有利於被告之證據均提出於本院
    ，以打擊A女證述之憑信性，本院就此質問被告，其先供稱
    ：這是在二審才有這些對話（見本院卷2第62頁），經本院
    告以該對話紀錄係早於IG對話紀錄，且於上訴二審之前即已
    存在，被告又改稱：我忘記提出，我忘記有這個訊息，那時
    候是她主動密我（見本院卷2第62頁），惟該MSN之對話時間
    與IG對話時間極為接近，且均為對被告有利之證據，被告根
    本不可能僅記得其中一份而忘卻另外一份對話紀錄之存在，
    是被告顯然就此無法提出合理之解釋。更有甚者，倘若該2
    份對話紀錄均為A女本人與被告所為，A女何以於109年4月26
    日MSN對話紀錄中先低聲下氣向被告對不起，卻未提及任何
    照片外流之事，又反而於109年5月2日IG對話中先要求被告
    要幫忙，隨即又盛氣凌人表示如果被告不幫忙，就會誣告被
    告強姦？綜觀二份對話內容，被告所稱均為A女之人於對話
    中之口吻及姿態判若兩人，且對話內容完全無法連結，顯見
    根本均非A女所為，應無疑問。
　⒏綜合上開對話紀錄及A女之證述、被告之供述勾稽以觀，上開
    對話紀錄實非A女本人所為，該對話紀錄無從為有利於被告
    之認定。至於A女固有另外親密往來之女性友人，縱認A女於
    同時間與該人及被告交往，亦無從就此推論A女並無與被告
    發生性行為之可能。
四、至於選任辯護人於本院審理時又聲請函詢刑事警察局被告有
    無完成測謊，並聲請將被告及A女均送測謊、被告所持用之
    手機再送鑑定其內A女之親密照片產生之時間點及就告訴人
    所持用之手機聲請一併再送鑑定（見本院卷2第59頁），惟
    本案並未以任何測謊資料為認定犯罪事實之基礎，且本院業
    已將被告所持用之手機依選任辯護人之聲請送鑑定並傳訊鑑
    定證人到庭結證，相關事證已臻於明確，實無再予調查之必
    要，上開聲請依刑事訴訟法第163條之2第2項第3款之規定，
    應予駁回。
五、綜上所述，被告所辯核屬犯後卸責之詞，均不可採。本件事
    證明確，被告上開犯行，足以認定，應依法論科。
參、論罪科刑及維持原判決之理由：
一、A女為00年00月出生，有其戶口名簿、全戶戶籍資料查詢結
    果附卷可參（見偵1卷第67頁），於案發時為未滿14歲之人
    ，且被告對此情亦知悉（見本院卷1第80-81頁），是核被告
    所為，均係犯刑法第227 條第1 項之對於未滿14歲之女子為
    性交罪。被告各次以性交之犯意，所為親吻或撫摸A 女胸部
    之猥褻行為，屬其各次性交之階段行為，均為其性交行為所
    吸收，不另論罪。被告於犯罪事實欄一㈠所示時、地，先後
    以手指及陰莖插入A女之陰道，而對A 女為性交行為，顯係
    基於同一對A女為性交行為之目的所為，侵害同一之法益，
    各行為之獨立性極為薄弱，依一般社會健全觀念，在時間差
    距上，難以強行分開，應視為數個舉動之接續施行，合為包
    括之一行為予以評價為接續犯，而僅成立一罪。公訴意旨雖
    未敘及被告上開各次對A 女所為猥褻行為，以及犯罪事實一
    ㈠中被告以手指插入A 女陰道之性交行為，然此部分與檢察
    官起訴並經本院判決有罪之部分，有吸收關係或接續犯等實
    質上一罪關係，均為起訴效力所及，本院自應併予審理。
二、被告於犯罪事實欄一㈠、㈡對於A 女為性交行為而分別犯對於
    未滿14歲之女子為性交罪，時間、地點均不相同，且各次歷
    程亦不同，應予分論併罰。
三、依兒童及少年福利與權益保障法第112 條第1 項規定：「成
    年人教唆、幫助或利用兒童及少年犯罪或與之共同實施犯罪
    或故意對其犯罪者，加重其刑至二分之一。但各該罪就被害
    人係兒童及少年已定有特別處罰規定者，從其規定」，本案
    被告所犯刑法第227 條第1 項之對於未滿14歲之男女為性交
    罪，乃係就被害人未滿14歲之少年所設特別處罰規定，而已
    將「對於未滿14歲之男女犯之」列為犯罪構成要件，是無庸
    再依兒童及少年福利與權益保障法第112條第1 項前段規定
    加重其刑，併予敘明。
四、維持原判決之理由：
　㈠原審依前揭事證，適用刑法第227 條第1 項、第51條第5 款
    之規定，並審酌被告明知A 女為未滿14歲之人，性自主及判
    斷能力均未臻成熟，為保護青少年使其健全成長，縱經其同
    意，仍不得與其發生性交行為，竟仍於未違反A 女意願之情
    形下，與其發生性交行為2 次，嚴重影響A 女之身心健康與
    人格發展，所為應值非難；兼衡以被告犯後始終否認犯行，
    且迄今未能與A 女或B 女、C 女達成和解或取得其等諒解，
    未見有悔過彌補之意，而其先前未曾因刑事案件經判處罪刑
    及執行，素行尚稱良好，暨其自陳智識程度、家庭生活狀況
    、工作等一切情狀，就被告犯行，分別量處有期徒刑3年10
    月（2罪），並定應執行有期徒刑4年6月。
　㈡經核原判決認事用法並無違誤，量刑亦稱允當。被告上訴意
    旨仍執前詞否認犯行，指摘原判決不當，為無理由，已詳如
    前述，應予駁回。
肆、應適用之法條：
    刑事訴訟法第368 條。
本案經檢察官陳美君提起公訴，檢察官蔡麗宜到庭執行職務。
中　　華　　民　　國　　110 　年　　10 　月　　13　　日
                  刑事第七庭   審判長法  官  吳勇輝
                                     法  官  黃國永
                                     法  官  吳錦佳
以上正本證明與原本無異。
如不服本判決應於收受送達後20日內向本院提出上訴書狀，其未
敘述上訴理由者，並得於提起上訴後20日內向本院補提理由書（
均須按他造當事人之人數附繕本）「切勿逕送上級法院」。
　　　　　　　　　　　　　　　　　　 書記官  蔡双財
中　　華　　民　　國　　110 　年　　10　　月　　13　　日
本判決論罪科刑條文：
中華民國刑法第227條
（未成年人）
對於未滿十四歲之男女為性交者，處3年以上10年以下有期徒刑
。
對於未滿十四歲之男女為猥褻之行為者，處6月以上5年以下有期
徒刑。
對於十四歲以上未滿十六歲之男女為性交者，處7年以下有期徒
刑。
對於十四歲以上未滿十六歲之男女為猥褻之行為者，處3年以下
有期徒刑。
第1項、第3項之未遂犯罰之。

附表（被告甲○○與「芒果」、「芒果渣」之IG對話紀錄）：
編號 日期時間 對話內容 證據出處   A：「芒果」、「芒果渣」 B：被告甲○○  １ 109年5月2日 上午9時01分  A：看到能夠回覆我一下嗎？ 本院卷1第21、119-123頁 ２  109年5月2日 下午7時42分 A：我這次一定幫妳做證，能不     能在幫我一次？你說出來我     真的會想不開 B：妳一開始也說會幫我做證，結果呢？妳跟他發生關係為什麼是我要幫妳？還在我跟妳交往的時候，不覺得噁心嗎妳？ A：拜託最後一次就好，我一定幫妳做證  ３ 109年5月2日 下午8時54分 B：反正我也沒跟妳發生過性行為什麼，我也沒在怕什麼，妳還是擔心那個人吧 A：如果你說出來我就說你強姦我 B：真是醜陋  ４  109年5月5日 下午7時51分 A：所以你到底幫不幫？ B：滿嘴謊言，我為什麼要幫妳？從最一開始騙說來我家住過，然後旅館那天也是，說什麼妳舅舅都會對妳毛手毛腳讓妳好幾天都沒睡覺，到了旅館要打電話給妳媽也不要，打電話報警妳也不要，我想也是啦，都是用騙的不敢給別人知道 A：我那時候真的好幾天沒睡覺 A：我真的想要好好躺下來睡覺 A：那是真的 A：沒騙你  ５ 109年5月9日 上午7時00分 B：那108年1月初那天半夜妳到底去哪裡？？ A：就我跟妳說的那樣啊 A：我在我媽那邊 B：到現在還把我當白痴耍？？再給妳一次機會，妳在說謊我沒有要幫妳了 A：你不信就算了 A：你不要幫就不要幫 B：以為我不知道妳去找他？？我很早以前就知道了，就看妳要騙多久而已 A：所以呢？然後呢？你不信就不信阿 B：我就看你要怎麼繼續說謊，對話紀錄我一定拿去法庭上，妳等著看 A：你拿就拿啊 A：反正我有我的辦法  

全案卷證對照表：
NO 本院卷證簡稱  原卷名稱                                                      1 警1卷          刑案偵查卷宗嘉市警二偵字第1080701050號卷                      2 警2卷          嘉義縣警察局水上分局嘉水警偵字第1080005479號卷                3 他字卷        臺灣嘉義地方檢察署108年度他字第410號卷                        4 偵1卷          臺灣嘉義地方檢察署108年度偵字第3005號卷                        5 偵2卷          臺灣嘉義地方檢察署108年度偵字第3759號卷                        6 原審卷1        臺灣嘉義地方法院108年度侵訴字第22號卷(卷一)                    7 原審卷2        臺灣嘉義地方法院108年度侵訴字第22號卷(卷二)                    8 原審卷3        臺灣嘉義地方法院108年度侵訴字第22號卷(卷三)                    9 原審限閱卷    臺灣嘉義地方法院108年度侵訴字第22號卷(限閱卷)                  10 本院卷        臺灣高等法院臺南分院109年度侵上訴字第716號卷                  11 限閱卷        臺灣高等法院臺南分院109年度侵上訴字第716號卷(限閱卷)